臺灣基隆地方法院刑事判決　　　　　　　100年度易字第484號
公　訴　人　臺灣基隆地方法院檢察署檢察官
被　　　告　銀秋
上列被告因竊盜案件，經檢察官提起公訴（100 年度偵字第4520
號），被告就被訴事實為有罪之陳述，本院乃裁定改依簡式審判
程序審理後判決如下：
    主  文
銀秋攜帶兇器竊盜，處有期徒刑月，如易科罰金，以新臺幣
壹仟元折算壹日，緩刑貳年。又竊盜，處拘役拾日，如易科罰金
，以新臺幣壹仟元折算壹日，緩刑貳年。
    事  實
一、銀秋於民國100 年9 月9 日下午1 時45分許，行經基隆市
    ○○區○○路97巷巷口，見賴勇南所有之AE6-525 號重型機
    車（下稱系爭機車）停放在該處，而無人在場注意管理，乃
    萌意圖為自己不法所有之竊盜犯意，先返家攜帶所有之於客
    觀上足以對人之生命、身體造成危險之兇器螺絲起子1支（
    未據扣案），再以該螺絲起子卸下系爭機車之車頭前罩之方
    式，竊得系爭機車之車頭前罩，並將之持往其位於同市區○
    ○路97巷27號住處藏放。嗣於翌日下午1 時30分許，銀秋
    又行經基隆市○○區○○路97巷巷口時，見其前日竊盜犯行
    未被查悉，竟食髓知味，另萌意圖為自己不法所有之竊盜犯
    意，以徒手拔取方式，竊得系爭機之後照鏡2 個，同攜往上
    址住處藏放。嗣經賴勇南報警，為警調閱監視器後，因而查
    悉上情，並在銀秋之住處起獲上開銀秋竊得之車頭前罩
    及後照鏡2個。
二、案經賴勇南訴由基隆市警察局第四分局報告臺灣基隆地方法
    院檢察署檢察官偵查後起訴。
    理  由
壹、程序事項
    本件被告銀秋所犯者非為死刑、無期徒刑、最輕本刑為3
    年以上有期徒刑之罪或高等法院管轄第一審案件，其於準備
    程序進行中，先就被訴事實為有罪之陳述，經告知其簡式審
    判程序之旨，並聽取公訴人、被告之意見後，本院業依刑事
    訴訟法第273 條之1 第1 項規定，裁定改以簡式審判程序進
    行本案之審理。
貳、實體事項
一、上開事實，迭據被告於警詢、偵訊及本院審理時坦承在卷，
    並據證人即被害人賴勇南於警詢時證述明確，並有基隆市警
    察局第四分局扣押筆錄1 份、監視器翻拍畫面及贓物查獲照
    片共6 張及賴勇南領回失竊贓物之贓物認領保管單1 紙附卷
    可稽，被告之自白核與事實相符，可以採信。綜上，本案事
    證明確，被告犯行洵堪認定，應依法論科。
二、按刑法第321 條第1 項第3 款之攜帶兇器竊盜罪，係以行為
    人攜帶兇器為其加重條件，此所謂兇器，其種類並無限制，
    凡客觀上足對人之生命、身體、安全構成威脅，具有危險性
    之兇器均屬之，且祗須行竊時攜帶此種具有危險性之兇器為
    已足，並不以攜帶之初有行兇之意圖為必要（最高法院79年
    度臺上字第5253號判例參照）查被告持以竊取系爭機車之車
    頭前罩之螺絲起子雖未據扣案，然依目前社會常情判斷，該
    螺絲起子應係鐵製品，質地堅硬、銳利，客觀上若持以攻擊
    他人，顯足以對人之生命、身體及安全構成威脅，而具有危
    險性，性質上自屬兇器無訛。是核被告所為係犯刑法第321
    條第1項第3款之攜帶兇器竊盜罪（以螺絲起子竊得系爭機車
    之車頭前罩部分）、同法第320條第1項之普通竊盜罪（徒手
    竊得系爭機車後照鏡部分）。被告所犯上開2 罪，犯意各別
    ，行為不同，應予分論併罰。再被告所為雖甚為不當，然慮
    其年近七十，思慮顯欠周全，且以打零工為業，生活困頓，
    竊得財物價值不高，且並未以所攜螺絲起子之兇器為更進一
    步侵擾之行為，所生危害非鉅，犯罪情狀顯可憫恕，而其所
    犯攜帶兇器竊盜罪為法定本刑6月以上5年以下有期徒刑，得
    併科罰金新臺幣100,000 元以下罰金之罪，縱處以法定最低
    之刑，仍嫌過重，爰依刑法第59條之規定，減輕其刑。爰審
    酌被告前無不良素行，有臺灣高等法院被告前案紀錄表在卷
    可憑，其因一時失慮，始犯下本案，竊得財物價值不高，被
    害人賴勇男已領回失竊財物，被告雖攜帶螺絲起子竊盜，然
    並無其他侵優行為，所生危害非鉅，犯後始終坦承犯行，並
    已取得被害人賴勇男之諒解等一切情狀，分別量處如主文所
    示之刑，並均諭知易科罰金之折算標準。再查，被告前未曾
    因故意犯罪受有期徒刑以上刑之宣告，有前引臺灣高等法院
    被告前案紀錄表可稽，斟酌被告犯後態度良好，且深表悔意
    ，信其已自此偵、審程序記取教訓，而無再犯之虞，兼衡被
    害人同意給予被告緩刑自新機會等情，認上開所宣告之刑，
    以暫不執行為適當，爰均併予緩刑2 年，以勵自新。末查，
    被告攜以竊盜系爭機車車頭前罩之螺絲起子未據扣案，查無
    證據足以證明被告有再持以犯案之可能，為免將來執行困難
    ，爰不予宣告沒收，附此敘明。
據上論斷，應依刑事訴訟法第284 條之1 、第273 條之1 第1 項
、第299 條第1 項前段，刑法第320 條第1 項、第321 條第1 項
第3 款、第59條、第41條第1 項前段、第74條第1 項第1 款，刑
法施行法第1 條之1 ，判決如主文。
本案經檢察官黃佳權到庭執行職務。
中    華    民    國    100     年    11    月  30    日
                    刑事第二庭法  官  劉桂金
以上正本證明與原本無異。
如不服本判決應於收受送達後10日內向本院提出上訴書狀，並應
敘述具體理由；其未敘述上訴理由者，應於上訴期間屆滿後20日
內向本院補提理由書(均須按他造當事人之人數附繕本)「切勿逕
送上級法院」。
中    華    民    國   100    年    11    月    30    日
                              書記官  許元又
附錄本案論罪法條：
中華民國刑法第320條第1項
意圖為自己或第三人不法之所有，而竊取他人之動產者，為竊盜
罪，處5年以下有期徒刑、拘役或5百元以下罰金。
中華民國刑法第321條第1項第3款
犯竊盜罪而有下列情形之一者，處6 月以上、5 年以下有期徒刑
，得併科新臺幣10萬元以下罰金：
三、攜帶兇器而犯之者。